【裁判字號】    89,易,669
【裁判日期】    891220
【裁判案由】    竊盜
【裁判全文】
臺灣基隆地方法院刑事判決                          八十九年度易字第六六九號
    公  訴  人  臺灣基隆地方法院檢察署檢察官
    被      告  甲○○
右列被告因竊盜案件，經檢察官提起公訴（八十九年度偵字第三六八二號），本院判
決如左：
    主  文
甲○○竊盜，處拘役參拾日，緩刑貳年。
    事  實
一、甲○○意圖為自己不法之所有，於民國（下同）八十九年八月十八日凌晨零時許
    ，在基隆市七堵區○○○路十之五號乙○○住處前，竊取乙○○所有停放該處之
    車牌號碼ＧＱＭ─六四九號機車一部，得手後供己代步使用。嗣於八十九年九月
    四日晚上十一時五分許，甲○○騎乘該部竊得機車搭載不知情之林枝明行經基隆
    市○○街、忠三路口時，為警查獲，並循線得悉上情。
二、案經基隆市警察局第二分局報請台灣基隆地方法院檢察署檢察官偵查起訴。
    理  由
一、訊據被告甲○○矢口否認前揭犯行，辯稱：上開機車係向綽號「小明」之男子所
    借，並非伊所竊取云云。然查，右揭事實，業據被害人乙○○於警訊時陳述明確
    ，並有贓物認領保管收據及車輛竊盜、車牌失竊資料個別查詢報表─查詢車輛認
    可資料各一件附卷可稽，且被告復無法提供綽號「小明」男子之年籍資料以供查
    證，其空言辯稱為警查獲之贓車係向綽號「小明」之男子所借乙詞，實難採信；
    況被告於偵訊時既稱對綽號「小明」之男子出借機車之來源有所懷疑，為何仍予
    收受而未要求綽號「小明」之男子出示上開機車之行照以確定無誤？益徵上開機
    車並非被告向他人借得使用，而係被告竊取得來無訛，是其事後所辯，純屬飾卸
    諉過之詞，要無可採，事證明確，犯行洵堪認定。
二、核被告所為，係犯刑法第三百二十條第一項竊盜罪。爰審酌被告之品行、犯罪之
    動機、手段、目的、犯罪所生危害及犯罪後之態度等一切情狀，量處如主文所示
    之刑。查被告前未曾受有期徒刑以上刑之宣告，有本院被告全國前案紀錄表在卷
    可稽，其因一時貪慾圖便，短於思慮，致罹刑章，歷此偵審教訓，當知所警惕，
    而無再犯之虞，本院認所宣告之刑以暫不執行為適當，併諭知緩刑二年，以啟自
    新。至扣案之鑰匙一支，除被告否認為其所有外，復無其他證據證明屬被告所有
    ，爰不予宣告沒收，附此敘明。
據上論斷，應依刑事訴訟法第二百九十九條第一項前段，刑法第三百二十條第一項、
第七十四條第一款，罰金罰鍰提高標準條例第一條前段，判決如主文。
本案經檢察官周啟勇到庭執行職務
中      華      民      國      八十九    年      十二    月    二十    日
                                      臺灣基隆地方法院刑事第二庭
                                              法  官  林  玉  珮
右正本證明與原本無異。
對於本件判決如有不服，應於收受送達後十日內，向本院提出上訴書狀，上訴於臺灣
高等法院，並按他造當事人之人數附具繕本。
                                              書記官  陳  俊  德
中      華      民      國      八十九    年      十二    月   二十六   日
附錄論罪法條
刑法第三百二十條第一項：
意圖為自己或第三人不法之所有，而竊取他人之動產者，為竊盜罪，處五年以下有期
徒刑、拘役或五百元以下罰金。


司法院資訊處製作；財團法人民間司法改革基金會備份。
